臺灣臺北地方法院民事判決　九十一年度婚字第六六二號
　　原　　　告　乙○○
　　被　　　告　甲○○
右當事人間離婚事件，本院判決如左：
    主    文
准原告與被告離婚。
訴訟費用由被告負擔。
    事    實
甲、原告方面：
  一、聲明：如主文第一項所示。
  二、陳述：兩造於民國八十三年六月五日在台北市○○○路之僑福樓餐廳公開宴客
            結婚，但迄今尚未辦理結婚登記。婚後初尚和睦，詎被告竟於八十四年
            五月間，離家出走，經原告多方查尋，均無結果，迄今已逾七年未歸，
            顯係惡意遺棄原告，現仍在繼續狀態之中，為此訴請判決准原告與被告
            離婚。
  三、證據：提出戶籍謄本二件、結婚照片二張，並聲請訊問證人曾俊濤。
乙、被告方面：
  一、聲明：同意離婚。
  二、陳述：兩造確於八十三年六月五日在台北市○○○路之僑福樓餐廳公開宴客結
            婚，迄今尚未辦理結婚登記。八十四年五月間，因兩造吵架被告始回娘
            家居住，被告父母要原告來接被告回家，原告隔了將近一年，才來一、
            二趟，雖開口要被告回去住，但未實際行動接被告回去住，被告亦認為
            兩造在個性尚有差異才未回去住，被告不認為被告惡意遺棄原告，被告
            一直在娘家等原告來接被告回去住。
  三、證據：聲請訊問證人李王樹金。
丙、本院依職權訊問證人林玉麗。
    理    由
甲、得心證之理由：
  一、原告主張兩造於八十三年六月五日在台北市○○○路之僑福樓餐廳公開宴客結
      婚，但迄今尚未辦理結婚登記之事實，為被告所承認，並經在場目睹兩造公開
      舉行結婚儀式之證人即原告之兄曾俊濤、被告之父李王樹金、被告之母林玉麗
      到庭證明（見九十一年十月十四日言詞辯論筆錄），且有原告提出之兩造戶籍
      謄本、結婚照片等件在卷可憑，自堪信為真實。兩造結婚既有公開儀式及二人
      以上之證人，已符合民法第九百五十二條規定之結婚形式要件，兩造結婚自屬
      成立，目前婚姻關係仍存續中。
  二、按夫妻之一方以惡意遺棄他方在繼續狀態中者，為構成判決離婚之原因，民法
      第一千零五十二條第一項第五款固有明文規定。惟夫妻之一方以惡意遺棄他方
      者，不僅須有違背同居義務之客觀事實，並須有拒絕同居之主觀情事，始為相
      當。本件原告主張被告於八十四年五月間，離家出走，經原告多方查尋，均無
      結果，迄今已逾七年，顯係惡意遺棄原告，現仍在繼續狀態之中等情，惟被告
      辯稱八十四年五月間，因兩造吵架被告始回娘家居住，被告父母要原告來接被
      告回家，原告隔了將近一年，才來一、二趟，雖開口要被告回去住，但未實際
      行動接被告回去住，被告亦認為兩造在個性尚有差異才未回去住，被告不認為
      被告惡意遺棄原告，被告一直在娘家等原告來接被告回去住等語。且證人即被
      告之父李王樹金到庭證稱：「八十四年兩造吵架被告回娘家，我有打電話叫原
      告來接（被告回去），原告來後沒講幾句話就走掉，以後每年我都有打電話給
      原告父母請原告來接被告，但拖到現在原告都沒有來接」等語（見九十一年十
      月十四日言詞辯論筆錄），被告之母林玉麗到庭亦證稱：「兩造發生爭吵，被
      告就回娘家住，原告來過兩趟要被告回去，但來一下就走，沒等被告回去住，
      兩造有七年沒有在一起」等語（見九十一年十月十四日言詞辯論筆錄）。則被
      告雖因與原告吵架回娘家住，惟尚無其他情形可認其具有拒絕同居之主觀要件
      ，原告主張被告惡意遺棄原告，現仍在繼續狀態之中，揆諸民法第一千零五十
      二條第一項第五款之規定，尚難謂合（最高法院四十九年台上字第一二五一號
      判例參照），原告據以請求離婚，自有未合。次按七十四年六月三日修正公布
      之民法第一千零五十二條增列第二項規定：有前項以外之重大事由，難以維持
      婚姻者，夫妻之一方得請求離婚。但其事由應由夫妻之一方負責者，僅他方得
      請求離婚。本件兩造自八十四年五月間起未共同生活，分居迄今已七年餘之久
      ，且被告亦無維持婚姻之意願，足證兩造感情破裂，無法和諧、誠摯共同相處
      ，亦無復合之可能，應認有難以維持婚姻之重大事由存在，且其事由並非應由
      原告負責，依上開說明，原告請求離婚，揆諸民法第一千零五十二條第二項規
      定，並無不合，應予准許。
乙、結論：
    原告之訴為有理由，並依民事訴訟法第三百八十五條第一項前段、第七十八條，
    判決如主文。
中　　　華　　　民　　　國　　九十一　　年　　　十　　　月　  二十五 　 日
　　　　　　　　　　　　　　　　　家事法庭法　　　官　李智民
右正本係照原本作成。
如對本判決上訴，須於判決送達後二十日之不變期間內，向本院提出上訴狀。
中　　　華　　　民　　　國　　九十一　　年　　　十　　　月　  二十五 　 日
　　　　　　　　　　　　　　　　　　　　　書　記　官　王俊琇
